臺灣臺中地方法院民事裁定
111年度家聲抗字第48號
抗  告  人  童玲惠(即監護人)


相  對  人  童楊月金


上列抗告人因許可監護人行為事件，對於本院民國111年5月4日1
11年度監宣字第403號第一審裁定提起抗告，本院合議庭裁定如
下：
    主      文
一、原裁定廢棄。 
二、抗告人於原審之聲請駁回。
三、聲請及抗告程序費用均由相對人負擔。
    理      由
一、抗告人於原審聲請意旨略以：相對人為抗告人之母，前經鈞
    院110年度監宣字第683號裁定為受監護宣告之人，並選定抗
    告人擔任相對人之監護人，及指定相對人之子童培銀為會同
    開具財產清冊之人確定。今為照顧養護相對人，並經會開具
    財產清冊人及親屬團體會議同意，爰依法請求許可抗告人出
    賣相對人所有如附表所示之不動產。
二、原審以抗告人處分相對人所有如附表所示之不動產，尚符相
    對人之利益，核與法尚無不合，而准許抗告人之聲請。　　
三、抗告意旨略以：因家族成員間意見不合，無法溝通，更謂抗
    告人欲賤賣財產，抗告人孰不可忍，爰請求撤銷原裁定，待
    日後全部家庭成員達成共識後再行聲請等語。
四、本院的判斷：
(一)按監護人對於受監護人之財產，非為受監護人之利益，不得
    使用、代為或同意處分。監護人為下列行為，非經法院許可
    ，不生效力：(一)代理受監護人購置或處分不動產。(二)代
    理受監護人，就供其居住之建築物或其基地出租、供他人使
    用或終止租賃。監護人不得以受監護人之財產為投資。但購
    買公債、國庫券、中央銀行儲蓄券、金融債券、可轉讓定期
    存單、金融機構承兌匯票或保證商業本票，不在此限，民法
    第1101條定有明文。依民法第1113條規定，準用於成年人之
    監護。
(二)經查：
　1.相對人為抗告人之母，前經本院110年度監宣字第683號裁定
    為受監護宣告之人，並選定抗告人擔任相對人之監護人等情
    ，有110年度監宣字第683號民事裁定暨確定證明書影本1 件
    附於原審卷可憑。
　2.抗告人於原審聲請法院許可處分受監護人童楊月金所有之不
    動產，業經原審於111年5月4日裁定准許之，惟原審未及審
    酌抗告人於裁定後之111年5月17日始表示因家族成員尚有意
    見待整合而請求撤銷原裁定等，自應由本院將原裁定廢棄，
    並裁定如主文所示。
五、依家事事件法第97條、第46條，非訟事件法第21條第2項，
    民事訴訟法第492條、第95條、第78條，裁定如主文。
中    華    民    國    111   年    6     月    22    日
                  家事法庭審判長   法  官  陳忠榮
                                   法  官  顏銀秋
                                   法  官  郭書豪
以上為正本係照原本作成。
如提起再抗告者，應於裁定送達後10日內，僅得以「適用法規顯
有錯誤」為理由，向本院提出再抗告狀（須按他造人數附具繕本
），並需委任律師為代理人。
中    華    民    國    111    年    6     月    22   日
                                   書記官  古紘瑋　　　
附表：
臺中市○○區○○段000○0地號土地(權利範圍：全部)